臺灣桃園地方法院刑事判決　　　　　　　　　　　　　九十三年度重訴字第五一號
　　公　訴　人　臺灣桃園地方法院檢察署檢察官
　　被　　　告　甲○○　男　三.
　　指定辯護人　本院公設辯護人　丙○○
右列被告因毒品危害防制條例案件，經檢察官提起公訴（九十三年度偵字第八七五二
號），本院判決如左：
    主  文
甲○○共同運輸第一級毒品，處有期徒刑拾伍年，褫奪公權拾年。
扣案之第一級毒品海洛因肆塊及壹包（合計淨重陸佰玖拾玖點貳壹公克，空包裝重伍
拾玖點陸玖公克，純度佰分之伍拾貳點伍肆，純質淨重參佰陸拾柒點參陸公克），均
沒收銷燬之；扣案之束腹帶壹條、裝置上開第一級毒品海洛因之保鮮膜肆張及包裝袋
壹個，均沒收之。
    事  實
一、甲○○明知海洛因係業經公告列為毒品危害防制條例第二條第二項第一款所規定
    之第一級毒品，不得非法運輸，亦屬懲治走私條例所規定未經許可不得私運來臺
    之管制物品，因積欠其舅乙○○（未據起訴）債務新臺幣（下同）二十萬元，竟
    甘受乙○○利用，充當俗稱「交通」之運毒角色，與乙○○及一名真實姓名年籍
    不詳之外籍張姓成年女子（下稱張姓女子）共同基於運輸及私運管制物品第一級
    毒品海洛因之犯意聯絡，約定由乙○○及張姓女子安排並提供甲○○前往泰國來
    回機票及旅遊食宿等一切費用，由甲○○自泰國夾藏攜帶第一級毒品海洛因入境
    我國，待事成之後，即可免除甲○○先前所積欠乙○○之債務二十萬元。於民國
    九十三年五月三十一日，甲○○自桃園縣大園鄉之臺灣桃園中正國際機場搭乘泰
    航ＴＧ—六三七號班機前往泰國曼谷並轉機至泰國清萊。嗣於同年六月三日上午
    ，在泰國清萊之皇宮飯店內，由張姓女子派員提供作為運毒用之束腹帶一條、第
    一級毒品海洛因四塊及一包（合計淨重六百九十九點二一公克，空包裝重五十九
    點六九公克，純度百分之五十二點五四，純質淨重三百六十七點三六公克；且含
    裝置上開第一級毒品海洛因之保鮮膜四張及包裝袋一個）予甲○○，並將上開第
    一級毒品海洛因以束腹帶綑綁於甲○○身上，甲○○遂自泰國清萊搭機至泰國曼
    谷，再搭乘泰航ＴＧ—六三六號班機入境臺灣桃園中正國際機場，而將管制進口
    之第一級毒品海洛因運輸入境我國。旋於同年六月四日凌晨零時十分許，為財政
    部臺北關稅局人員在臺灣桃園中正國際機場通關處察覺其形跡可疑，會同法務部
    調查局航業海員調查處人員而將其帶至入境海關室內搜身當場查獲，並扣得甲○
    ○所運輸之上開第一級毒品海洛因四塊及一包（且含裝置上開第一級毒品海洛因
    之保鮮膜四張及包裝袋一個）及張姓女子所有供本件運毒所用之束腹帶一條。
二、案經法務部調查局航業海員調查處移送臺灣桃園地方法院檢察署檢察官偵查起訴
    。
    理  由
一、右揭犯罪事實，業據被告甲○○於本院審理中供承不諱（參見本院卷第二三—二
    六、一五、一八—一九頁），復有臺北關稅局扣押貨物、運輸工具收據及
    搜索筆錄、毒品初步鑑驗報告單、毒品外觀照片各一紙附卷可稽，且扣案之被告
    所運輸上開疑似第一級毒品海洛因四塊及一包，經送請法務部調查局鑑定結果，
    確均含有第一級毒品海洛因成分（合計淨重六百九十九點二一公克，空包裝重五
    十九點六九公克，純度百分之五十二點五四，純質淨重三百六十七點三六公克）
    ，有法務部調查局九十三年七月六日調科壹字第八七八六號鑑定通知
    書一紙在卷可憑（參見偵卷第二二頁）。此外，復有裝置上開第一級毒品海洛因
    之保鮮膜四張、包裝袋一個及張姓女子所有供被告犯罪所用之束腹帶一條扣案可
    資佐證。綜上所述，足見被告於本院審理中之自白核與事實相符，應可採為論罪
    科刑之依據。從而，本件事證已臻明確，被告犯行洵堪認定，應予依法論科。
二、按海洛因係毒品危害防制條例第二條第二項第一款規定之第一級毒品，且係行政
    院依懲治走私條例第二條第四項公告之「管制物品及其數額」甲項第四款所列之
    管制進出口物品。核被告所為，係犯毒品危害防制條例第四條第一項之運輸第一
    級毒品海洛因罪及懲治走私條例第二條第一項之私運管制物品進口罪。被告持有
    第一級毒品海洛因之低度行為，為運輸之高度行為所吸收，不另論罪。被告與案
    外人乙○○、張姓女子間，就上開犯行具有犯意之聯絡及行為之分擔，均為共同
    正犯。被告以同一運輸第一級毒品海洛因之行為觸犯上述二項罪名，為想像競合
    犯，依刑法第五十五條之規定，應從一重之運輸第一級毒品罪處斷。再被告因就
    本件毒品運輸走私情形以言，僅屬俗稱「交通」之次要角色，尚非居於幕後策劃
    之主要人員，且其犯後已坦承行為錯誤，並供出幕後共犯乙○○，且僅為一次毒
    品運輸走私犯行，衡酌其情節，不無情輕法重，尚堪憫恕之情形，本院認為如處
    以法定最輕刑無期徒刑，仍屬過重，爰依刑法第五十九條之規定，酌予減輕其刑
    。爰審酌被告正值壯年，為圖脫免債務，竟鋌而走險將嚴重危害國人身心健康之
    第一級毒品海洛因運輸來臺，幸因司法警察人員及時查獲而未能造成重大危害，
    無視政府反毒決心，且其所運輸之第一級毒品海洛因數量非微，惟念其犯後尚能
    坦承犯行，尚有悔意等一切情狀，量處如主文所示之刑，以資懲儆。並認依其犯
    罪性質，認有宣告褫奪公權之必要，爰併依刑法第三十七條第二項規定，宣告褫
    奪公權十年。
三、又扣案之被告所運輸之上開第一級毒品海洛因四塊及一包（合計淨重六百九十九
    點二一公克，空包裝重五十九點六九公克，純度百分之五十二點五四，純質淨重
    三百六十七點三六公克），不問屬於犯人與否，均應依毒品危害防制條例第十八
    條第一項前段規定，併予宣告沒收並銷燬。而扣案之裝置上開第一級毒品海洛因
    之保鮮膜四張及包裝袋一個，既能與第一級毒品海洛因分別秤其重量，有前揭鑑
    定通知書一紙在卷可考，則與第一級毒品海洛因即無難以析離而無法個別宣告沒
    收之情事（最高法院九十二年度台上字第六九一一號刑事判決意旨可資參照），
    而該保鮮膜四張及包裝袋一個具有防止本件第一級毒品海洛因裸露、逸出及潮濕
    之功用，並便於攜帶及運輸，亦均係被告供本件犯罪所用之物；另扣案之束腹帶
    一條，係張姓女子所有供被告於本件犯罪所用之物，均據被告於法務部調查局航
    業海員調查處及偵審中供承在卷可按，均應依毒品危害防制條例第十九條第一項
    規定，併予宣告沒收。至被告往返泰國之機票及旅遊食宿費用，雖係由共犯乙○
    ○及張姓女子所支付提供，然此為被告犯本罪所必要之交通支出及運輸第一級毒
    品海洛因在泰國之食宿生活費用，均非被告因犯本罪所得之財物，爰不另為沒收
    之諭知（臺灣高等法院九十一年度上重訴字第三四號刑事判決可資參照）。又鑑
    驗所耗損之第一級毒品海洛因，業已滅失，亦不另為沒收之諭知，均附予敘明。
四、又按犯第四條第一項之罪，供出毒品來源，因而破獲者，得減輕其刑，毒品危害
    防制條例第十七條固有明文。惟該條文所謂「供出毒品來源，因而破獲者」，依
    其立法目的，係指供出共犯以外之前手，並因而破獲者而言，若僅供出自己所販
    賣、運輸、製造、持有或施用之毒品放置處所及共犯為何人在內，此僅屬自白犯
    罪之證據何在及共犯為誰而已，並不能執此適用上開規定而減輕其刑（司法院八
    二廳刑一字第二一七一七號函文可資參照）。且按諸毒品危害防制條例第十七條
    規定，犯同條例第四條第一項之罪，供出毒品來源，因而破獲者，得減輕其刑，
    其立法意旨重在鼓勵具體供出其上游販毒者，俾使追查該毒梟前手及其上游毒品
    ，以杜絕毒品之蔓延與氾濫，倘僅供出共犯為何人，但尚未進而查獲毒梟前手或
    其上游毒品者，仍不得執此邀本條規定之寬減（最高法院九十年度台上字第一六
    三九號刑事判決及八十六年臺覆字第五四號刑事判例意旨可資參照）。被告於本
    院審理中雖供出乙○○等情，惟乙○○於本件中係居於共犯之地位，真正屬於毒
    品來源者，乃係張姓女子，是以被告雖供出共犯乙○○，但該人並非毒品來源者
    ，尚無以執此適用上開規定而減輕其刑。另本院亦將被告於本院審理中所供述共
    犯乙○○涉案之情節及內容函請臺灣桃園地方法院檢察署檢察官另案偵辦，均併
    此敘明。
據上論斷，應依刑事訴訟法第二百九十九條第一項前段，毒品危害防制條例第四條第
一項、第十八條第一項前段、第十九條第一項，懲治走私條例第二條第一項、第十一
條，刑法第十一條、第二十八條、第五十五條、第五十九條、第三十七條第二項，判
決如主文。
本案經檢察官簡志祥到庭執行職務。
中　　　華　　　民　　　國　　九十三　　年　　　九　　　月　　 十四 　　日
                                  臺灣桃園地方法院刑事第十二庭
                                      審判長法  官  游  紅  桃
                                            法  官  黃  永  定
                                            法  官  林  家  賢
右正本證明與原本無異。
如不服本判決，應於判決送達後十日內，向本院提出上訴狀（應附繕本）。
                                            書記官  戴  育  萍
中　　　華　　　民　　　國　　九十三　　年　　　九　　　月　　 十四 　　日
附錄本判決論罪科刑法條：
毒品危害防制條例第四條第一項：
製造、運輸、販賣第一級毒品者，處死刑或無期徒刑；處無期徒刑者，得併科新台幣
一千萬元以下罰金。
懲治走私條例第二條第一項：
私運管制物品進口、出口逾公告數額者，處七年以下有期徒刑，得併科新台幣二十萬
元以下罰金。
